---
title: "Practica No. 1 - Dem II"
author: "Vladimir Garcia"
date: "August 24, 2019"
output: word_document
---

```{r setup, include=FALSE}
# Library
library(tidyverse)

knitr::opts_chunk$set(echo = TRUE)
        ## URBANO
Edades<- c("15-19", "20-24", "25-29", "30-34", "35-39", "40-44", "45-49")
No_hijos<- c(359, 357, 340, 333, 254, 221, 165)
Muj_fertil<- c(125, 540, 856, 1122, 1005, 977, 797)

Municipio_A_urb<- data.frame(Edades, Muj_fertil, No_hijos)
Municipio_A_urb$B<- sum(Municipio_A_urb$No_hijos)
Municipio_A_urb$Pt<- 10015
Municipio_A_urb$MEF<- sum(Municipio_A_urb$Muj_fertil)

          ## RURAL
No_hijos<- c(775, 769, 744, 571, 542, 367, 336)
Muj_fertil<- c(652, 1872, 2840, 2931, 3544, 2524, 2515)

Municipio_A_rur<- data.frame(Edades, Muj_fertil, No_hijos)
Municipio_A_rur$B<- sum(Municipio_A_rur$No_hijos)
Municipio_A_rur$Pt<-20500
Municipio_A_rur$MEF<- sum(Municipio_A_rur$Muj_fertil)
```

## OBJETIVO
Conocer uno de los factores dinámicos del cambio demográfico: FECUNDIDAD. Mujeres en Edad Fértil y número de hijos nacidos vivos. Lograr destrezas en el cálculo de las tasas de fecundidad por edad, analizar e interpretar los resulados.

## PROPUESTA
Con la información contenida en los Cuadros "A" y "B" sobre el número de hijos nacidos vivos de mujeres en edad fértil y una población urbana de 10015 habitantes y  una rural de 20500 habitantes (Año 2018).

**Se pide calcular, anbalizar e einterpretar los resultados referidos para cada área de residencia de los siguientes indicadores:

### 1) Tasa bruta de natalidad.
```{r}
(b_urbana<- Municipio_A_urb$B / Municipio_A_urb$Pt * 1000)
```
```{r}
(b_rural<- Municipio_A_rur$B / Municipio_A_rur$Pt * 1000)
```
### 2) Tasa de Fecunidad General.
```{r}
(Municipio_A_urb$TFG<- Municipio_A_urb$B / Municipio_A_urb$MEF * 1000)
```
```{r}
(Municipio_A_rur$TFG<- Municipio_A_rur$B / Municipio_A_rur$MEF * 1000)
```

### 3) Tasa de fecundidad por edad de la madre a dos decimales.
```{r}
Municipio_A_urb$F_x<- Municipio_A_urb$No_hijos / Municipio_A_urb$Muj_fertil * 1000

(F_x_urb<- select(Municipio_A_urb, c(Edades, Muj_fertil, No_hijos, F_x)))
```
```{r}
Municipio_A_rur$F_x<- Municipio_A_rur$No_hijos / Municipio_A_rur$Muj_fertil * 1000

(F_x_rur<- select(Municipio_A_rur, c(Edades, Muj_fertil, No_hijos, F_x)))
```

### d) Graficar las tasas de fecunidad por edad.
```{r}
# getting data
F_x_urb$Loc<- "Urbana"
F_x_rur$Loc<- "Rural"
Data_graph<- rbind(F_x_rur, F_x_urb)

attach(Data_graph)
CUADRO<- ggplot(data = Data_graph) +
  geom_point(mapping = aes(x=Edades, y= F_x, color = Loc, group=Loc))+
  geom_line(mapping = aes(x=Edades, y= F_x, color = Loc, group=Loc)) +
  labs(x="EDADES",
       y="TASA F(x)",
       title = "GRÁFICO No. 1",
       subtitle = "BOLIVIA.TASA DE FECUNIDAD POR LOCALIZACIÓN SEGÚN GRUPOS DE EDAD. URBANO-RURAL.",
       color = "Ref:",
       caption = "")+
      theme(plot.title = element_text(hjust = .5),
        axis.ticks = element_blank())+
    theme_minimal()
CUADRO
```

### e) Determinar el tipo de cúspide de la fecunidad.
El comportamiento de la fecunidad según edad en el Municipio A indica que se trata de un municipio con fecunidad de cúspide temprana. 

### f) Calcular la Tasa Global de Fecunidad.
```{r URBANO}
Municipio_A_urb$Sum_f_x<- sum(Municipio_A_urb$F_x)/1000
(Municipio_A_urb$TFG<- 5*Municipio_A_urb$Sum_f_x)
```
```{r RURAL}
Municipio_A_rur$Sum_f_x<- sum(Municipio_A_rur$F_x)/1000
(Municipio_A_rur$TFG<- 5*Municipio_A_rur$Sum_f_x)
```

### g) La Tasa Bruta de Reproducción.
```{r}
Municipio_A_urb$K<- 100/205
(Municipio_A_urb$TBR<- 5*Municipio_A_urb$K*Municipio_A_urb$Sum_f_x)
```
```{r}
Municipio_A_rur$K<- 100/205
(Municipio_A_rur$TBR<- 5*Municipio_A_rur$K*Municipio_A_rur$Sum_f_x)
```

### h) Comparar ambos resultados. 
